Inventaris van het archief van de Hoofdingenieur van Rijkswaterstaat in Zuid-Holland, 1808-1849
Nationaal Archief, Den Haag
- HET ARCHIEF VAN DE INSPECTEUR VAN DE WATERSTAAT IN HET 9de EN 10de DISTRICT en HET ARCHIEF VAN DE INGENIEUR-EN-CHEF VAN DE BRUGGEN EN WEGEN IN HET DEPARTEMENT VAN DE MONDEN VAN DE MAAS.
  - TAKEN., II.
    - Bijzonder.
      - Dijken, kaden en dammen.
        - Overige dijken, dammen en kaden.
          - Stukken ingekomen bij en minuten van stukken uitgegaan van inspecteur A. Blanken Jzn. betreffende onderhouds- en reparatiewerkzaamheden aan dijken en kaden, die onder beheer staan van diverse dijk- en polderbesturen., 1808-1810; 29; 1 pak
          - Stukken ingekomen bij en minuten van stukken uitgegaan van inspecteur A. Blanken Jzn. betreffende rijkssubsidie aan dijkgraaf en hoogheemraden van Rijnland voor het onderhoud van de oevers van het Haarlemmermeer., 1808-1810; 30; 1 omslag
            Deels in druk.
          - Weekrapporten van opzieners betreffende het maken van een houten beschoeiing langs de Oude Rijn bij Harmelen en het verhogen en verbreden van de zandweg aldaar., 1809; 31; 1 omslag
          - Stukken ingekomen bij en minuten van stukken uitgegaan van inspecteur A. Blanken Jzn. betreffende de bedijking van schorren, gelegen voor de Zuidpolder van Ossendreeht., 1809-1810; 32; 1 omslag
          - Stukken ingekomen bij en minuten van stukken uitgegaan van inspecteur, later ingenieur-en-chef A. Blanken Jzn. betreffende diverse dijken en dammen in onderhoud en beheer van dijkgraaf en hoogheemraden van Schieland., 1809-1811; 33; 1omslag
      - Havens.
        - Missiven ingekomen bij en minuten van missiven uitgegaan van inspecteur A. Blanken Jzn. betreffende onderhoud en verbetering van de havens van Moerdijk, Willemstad en Lage Zwaluwe., 1808-1809; 34; 1 omslag
        - Stukken betreffende onderhoud en verbetering van de haven van Schiedam, met de daarin gelegen bruggen en sluizen, met retroactum., 1812; 1778; 35; 1 omslag
        - Staat van een aantal havens in het departement van de Monden van de Maas, opgesteld door ingenieur-en-chef A. Blanken Jzn. met gegevens over hun militaire en commerciële betekenis met bijlagen., 1813; 36; 1 omslag
      - Rivieren.
        - Algemeen.
          - Stukken ingekomen bij en minuten van stukken uitgegaan van inspecteur, later ingenieur-en-chef A. Blanken Jzn. betreffende de ijsgang op de grote rivieren en "de bijzondere riviercorrespondentie"., 1809-1812; 37; 1 omslag
        - Bijzonder.
          - De Hollandse IJssel.
            - Rapport van inspecteur A. Blanken Jzn. aan de minister van waterstaat houdende een ontwerpplan tot afsluiting en kanalisatie van de Hollandse IJssel ten behoeve van de scheepvaart en de afwatering van de omringende polders, concept en afschriften., 1810; 38; 1 pak
            - Rapporten van A. Blanken Jzn. die gediend hebben bij de samenstelling van het rapport, afschriften., 1804-1806; 1809-1810; 39; 1 omslag
            - Rapport van ingenieur-en-chef A. Blanken Jzn. aan de rekestmeester van de bruggen en wegen houdende een aanbeveling voor de verdere afhandeling van het ontwerpplan tot afsluiting en kanalisatie van de Hollandse IJssel, concepten en afschriften., 1811; 40; 1 omslag
            - Rapport van ingenieur-en-chef A. Blanken Jzn. aan de rekestmeester van de bruggen en wegen houdende een toelichting op de ontwerpbestekken en begrotingen voor het ontwerpplan, concepten en afschriften., 1811; 41; 1 omslag
            - Missiven ingekomen bij en minuten van missiven uitgegaan van inspecteur, later ingenieur-en-chef A. Blanken Jzn. betreffende het ontwerpplan tot afsluiting en kanalisatie van de Hollandse IJssel., 1809 en 1811; 42; 1 omslag
          - Overige rivierwerken.
            - Stukken ingekomen bij en minuten van stukken uitgegaan van inspecteur A. Blanken Jzn. betreffende de verbetering van de rivieren de Mark en de Dinter ten behoeve van de scheepvaart en de uitwatering van de polder Nieuw-Gastel en betreffende het maken van een sluis bij Dinteloord, met retroacta., 1809-1810; 1803-1804; 43; 1 pak
            - Stukken ingekomen bij en minuten van stukken uitgegaan van inspecteur, later ingenieur-en-chef A. Blanken Jzn. betreffende onderhouds- en reparatiewerkzaamheden aan diverse rivierwerken., 1809-1813; 44; 1 omslag
      - Sluizen.
        - De sluis aan de Overtoom in Amsterdam.
          - Rapport van inspecteur A. Blanken Jzn. en inspecteur-generaal A.F. Goudriaan betreffende een plan voor het aanleggen van een sluis aan de Overtoom in Amsterdam ten behoeve van de scheepvaart, klad en afschrift., 1808; 45; 1 omslag
          - Stukken uit de periode 1800-1801, gediend hebbende bij de samenstelling van het rapport, afschriften., 1808; 46; 1 pak
          - Bestek voor het bouwen van een schutsluis aan de Overtoom in Amsterdam, met aanvulling, aanbesteedt door de thesaurier van de stad Amsterdam, met aantekeningen van A. Blanken Jzn., 1808; 47; 1 omslag
          - Missiven ingekomen bij en minuten van missiven uitgegaan van inspecteur A. Blanken Jzn. betreffende de uitvoering van de werken., 1808-1809; 48; 1 omslag
          - Rapporten van de opziener bij de uitvoering van de sluiswerken aan de Overtoom aan de directeur van de stadswaterwerken van Amsterdam, afschriften., 1808-1809; 49; 1 omslag
          - Stukken ingekomen bij en minuten van stukken uitgegaan van inspecteur A. Blanken Jzn. betreffende de uitdieping van de Schinkel., 1809-1810; 50; 1 omslag
            Zie ook inv.nr. 92.
          - Staten van de waarnemingen van de waterstanden bij het stadswatercomptoir te Amsterdam, per uur geregistreerd., 1809-1810; 51; 1 pak
          - Lijsten van waarnemingen van de waterstanden bij de schutsluis aan de Overtoom te Amsterdam., 1809-1810; 52; 1 omslag
          - Stukken ingekomen bij en minuten van stukken uitgegaan van ingenieur-en-chef A. Blanken Jzn. betreffende onkostenvergoedingen wegens zijn werkzaamheden in Amsterdam., 1811-1812; 53; 1 omslag
        - De grote zeesluis in Muiden.
          - Missiven ingekomen bij en minuten van missiven uitgegaan van inspecteur A. Blanken Jzn. betreffende reparatiewerkzaamheden aan de grote zeesluis in Muiden., 1808-1811; 54; 1 pak
          - Rapporten van de inspecteur A. Blanken Jzn. en A.H.J. van der Plaat en inspecteur-generaal A.F. Goudriaan, betreffende de toestand van de grote zeesluis bij Muiden, klad, concept en afschrift., 1810; 55; 1 omslag
          - Bestekken voor de reparatie van de grote zeesluis bij Muiden, aanbesteedt door dijkgraaf en hoogheemraden van de zeedijk beoosten Muiden, klad en concept; met aantekeningen van A. Blanken Jzn., 1810; 56; 1 pak
          - Briefwisseling tussen ingenieur-en-chef A. Blanken Jzn. en dijkgraaf en hoogheemraden van de zeedijk beoosten Muiden betreffende de huur van een kettingmolen van de weduwe J.F. Blanken ten behoeve van de droogmaking van de sluis., 1811; 57; 1 omslag
          - Stukken ingekomen bij en minuten van stukken uitgegaan van ingenieur-en-chef A. Blanken Jzn. betreffende onkostenvergoedingen wegens zijn werkzaamheden in Muiden., 1811-1813; 58; 1 omslag
        - Overige sluizen.
          - Rapport van ingenieur-en-chef A. Blanken Jzn. aan de rekestmeester van de bruggen en wegen betreffende het onderhoud van de sluizen in de nieuwe Lingedijken, met bijlagen., 1813; 59; 1 omslag
      - Wegen.
        - Koninklijk Besluit van Lodewijk Napoleon, waarbij bepalingen voor de aanleg van een straatweg op de Maasdijk tussen Vlaardingen en Schiedam worden gegeven., 1809; 60; 1 stuk
        - Rapport van opziener C. Blanken Gz. aan de ingenieur-en-chef A. Blanken Jzn. betreffende de kosten voor het onderhoud en beheer van de straatweg van Brielle naar Hellevoetsluis, met bijlagen., 1811; 61; 1 omslag
        - Stukken ingekomen bij en minuten van stukken uitgegaan van ingenieur-en-chef A. Blanken Jzn. betreffende bepalingen inzake de breedte van velgen van wielen en het gewicht van wagens in verband met het onderhoud van de wegen., 1812-1813; 62; 1 omslag
      - Zeewerken op Goeree-Overflakkee en Voorne.
        - Algemeen.
          - Rapport van inspecteur A. Blanken Jzn. aan de directeur-generaal van de waterstaat naar aanleiding van inspectiebezoeken aan de zee- en rivierwerken in het 10de district, minuut., 1808; 63; 1 stuk
            Zie ook inv.nrs. 37 en 43-44.
        - Bijzonder.
          - Zeewerken op Goeree-Overflakkee.
            - Rapporten van de opzichters C. Verhey, C. Blanken Gz., A. Goekoop en C. Goekoop aan inspecteur A. Blanken Jzn. betreffende onderhoud en beheer van de zeewerken op Goeree., 1808-1811; 64; 1 pak
            - Stukken ingekomen bij en minuten van stukken uitgegaan van inspecteur A. Blanken Jzn. betreffende het herstel van een val in de Oudelandse Zeedijk., 1803-1811; 65; 1 omslag
            - Stukken ingekomen bij en minuten van stukken uitgegaan van inspecteur A. Blanken Jzn. betreffende dijken en schorren op Flakkee, die in beheer en onderhoud zijn van diverse dijk- en polderbesturen., 1809-1810; 66; 1 omslag
            - Stukken ingekomen bij en minuten van stukken uitgegaan van inspecteur, later ingenieur-en-chef A. Blanken Jzn. betreffende werkzaamheden aan de zeedijk van de polder Oud-Herkingen., 1809-1813; 67-68; 1 pak en 1 omslag
              - 1809-1810, 67
              - 1812-1813, 68; 1 omslag
            - Missiven ingekomen bij en minuten van missiven uitgegaan van inspecteur A. Blanken Jzn. betreffende het afhoren van de rekening van de penningmeester van de haven van Goedereede, met bijlagen; afschriften. met de rekeningen over de jaren 1807-1810., 1808-1810; 69; 1pak
            - Stukken ingekomen bij en minuten van stukken uitgegaan van inspecteur A. Blanken Jzn. betreffende de subsidie voor het onderhoud van de havenhoofden van Ooltgensplaat., 1809; 70; 1 omslag
          - De haven van Hellevoetsluis.
            - Weekrapporten van de opziener C. Blanken Gz. aan inspecteur A. Blanken Jzn. betreffende de werkzaanhedemheden aan de havenhoofden van Hellevoetsluis., 1808; 71; 1 pak
            - Weeklijsten van arbeiders, werkzaam aan de haven van Hellevoetsluis, het aantal gewerkte dagen en de uitbetaalde lonen, opgesteld door de opzichters., 1808-1809; 72; 1 pak
            - Rapporten van de dagelijkse waarnemingen van de waterstanden in de nieuwe haven van Hellevoetsluis, opgemaakt door de opzieners., 1808; 73; 1 pak
            - Rekeningen van Sara Jacoba van den Bogaart, weduwe van J. Chardon, penningmeester van de havenwerken te Hellevoetsluis, afschriften; met bijlagen., 1809-1810; 74; 1 pak
      - Overige Werken.
        - Drinkwatervoorziening van Amsterdam.
          - Stukken ingekomen bij en minuten van stukken uitgegaan van inspecteur, later ingenieur-en-chef A. Blanken Jzn. betreffende plannen tot verbetering van de drinkwatervoorziening en de kwaliteit van het water van Amsterdam., 1808-1812; 75-76; 2 omslagen
            - 1808-1810, 75
            - 1811-1812, 76
        - De grachten van 's-Gravenhage.
          Zie ook inv. nrs. 154-157.
          - Briefwisseling tussen ingenieur-en-chef A. Blanken Jzn. en de prefekt van het departement van de Monden van de Maas betreffende plannen om de grachten van 's-Gravenhage van zuiver water te voorzien., 1811-1813; 77; 1 pak
          - Bestekken voor de bouw van een waaiersluis en een dubbele ophaalbrug, met begrotingen, concepten, met drie tekeningen, met aantekeningen van A. Blanken Jzn., 1811; 1811; 78; 1 omslag
        - Bemaling van polders.
          - Stukken ingekomen bij en minuten van stukken uitgegaan van inspecteur A. Blanken Jzn. betreffende de bemaling van de Hondswijkse polder en het peil van het Naardermeer., 1808-1809; 79; 1 omslag
          - Stukken ingekomen bij en minuten van stukken uitgegaan van inspecteur A. Blanken Jzn. betreffende de vaststelling van een voorlopig maalpeil voor molens, die uitmalen op het boezemwater van Amstelland., 1809-1810; 80; 1 pak
          - Stukken ingekomen bij en minuten van stukken uitgegaan van inspecteur A. Blanken Jzn. betreffende de bemaling van polders in Schieland en in de Alblasserwaard., 1808-1811; 81; 1 omslag
        - Overige werken.
          - Missive van inspecteur A. Blanken Jzn. aan de minister van waterstaat betreffende de reparatie van een brug te Boskoop, minuut., 1810; 82; 1 stuk
          - Stukken ingekomen bij en minuten van stukken uitgegaan van ingenieur-en-chef A. Blanken Jzn. betreffende de aanbesteding van materialen voor het onderhoud van de lantaarn aan de Oude Wetering bij het Haarlemmermeer., 1813; 83; 1 omslag
  - COMMISSIES., III.
    - Lid van het comité centraal van de waterstaat, 1809-1811.
      - "Instruction particulière", instructie van koning Lodewijk Napoleon voor het comité centraal van de waterstaat, afschrift., 1809; 84; 1stuk
      - Missiven van de minister van binnenlandse zaken en de archivist-directeur der plans, P. Lorentz aan inspecteur A. Blanken Jzn. houdende convocaties voor de vergaderingen van het comitécentraal van de waterstaat., 1809; 85; 1 omslag
      - Notulen van de vergaderingen van het comité centraal van de waterstaat, opgesteld door inspecteur A. Blanken Jzn., minuten., 1809; 86; 1 omslag
      - Stukken ingekomen bij inspecteur A. Blanken Jzn. betreffende plannen tot verbetering van de waterafvoer van de grote rivieren ter voorkoming van overstromingen, met aantekeningen van A. Blanken Jzn., 1809; 87; 1 pak
      - Stukken ingekomen bij inspecteur A. Blanken Jzn. betreffende plannen tot voorkoming van de dichtslibbing van het IJ bij Amsterdam, met aantekeningen van A. Blanken Jzn., 1809; 88; 1 omslag
      - Aantekeningen van A. Blanken Jzn. betreffende een uitvinding van horizontale molenwieken door W.F. Dornseissen te Arnhem., 1809; 89; 2 stukken
      - Rapport van het comité centraal van de waterstaat betreffende de oprichting van een school voor de opleiding van leerlingen van de artillerie, genie, marine en waterstaat, concept., z.j; 90; 1 stuk
      - Missive van de rekestmeester van de bruggen en wegen aan ingenieur-en-chef A. Blanken Jzn. betreffende de opheffing van het comité centraal van de waterstaat, met een uitgaande missive van A. Blanken Jzn., minuut., 1811; 91; 2 stukken
    - Overige commissie-activiteiten.
      - Briefwisseling tussen ingenieur-en-chef A. Blanken Jzn. en de maire van Amsterdam betreffende een beoordeling door A. Blanken Jzn. van zes inzendingen voor een prijsvraag voor verbetering van de Schinkel ten behoeve van de scheepvaart., 1812; 92; 1 omslag
        Zie ook inv. nr. 50.
- HET ARCHIEF VAN DE HOOFDINGENIEUR VAN DE WATERSTAAT IN ZUID-HOLLAND.
  Standplaats: 's-Gravenhage / Gouda, 1813-1823.
  - Algemeen.
    - Stukken ingekomen bij en minuten van stukken uitgegaan van hoofdingenieur A. Blanken Jzn., 1815-1823; 93-101; 9 omslagen
      - 1815, 93
      - 1816, 94
      - 1817, 95
      - 1818, 96
      - 1819, 97
      - 1820, 98
      - 1821, 99
      - 1822, 100
      - 1823, 101
    - Klappers op de ingekomen en minuten van uitgaande stukken., 1815-1823; 102-110; 9 delen
      Zie voor de klappers vanaf 1824 inv.nrs. 464-489.
      - 1815, 102
      - 1816, 103
      - 1817, 104
      - 1818, 105
      - 1819, 106
      - 1820, 107
      - 1821, 108
      - 1822, 109
      - 1823, 110
  - Bijzonder.
    - ORGANISATIE EN PERSONEEL., I.
      - Staat van de organisatie, het personeel en de werken, in onderhoud en beheer van de dienst van de bruggen en wegen in het departement van de Monden van de Maas in november 1813, concept., 111; 1 stuk
      - Missive van de directeur van de waterstaat aan hoofdingenieur A. Blanken Jzn. houdende een voorlopige regeling van de organisatie van de waterstaat., 1813; 112; 1 stuk
      - Missiven ingekomen bij en een minuut van een missive uitgegaan van hoofdingenieur A. Blanken Jzn. betreffende het in militaire dienst treden van ambtenaren van de waterstaat., 1814-1815; 113; 1 omslag
      - Rapport van hoofdingenieur A. Blanken Jzn. aan de minister van waterstaat en publieke werken betreffende een plan voor een nieuwe regeling van het beheer en onderhoud van waterstaatswerken, concept., 1815; 114; 1 stuk
      - Stukken ingekomen bij en minuten van stukken uitgegaan van hoofdingenieur A. Blanken Jzn. betreffende de voorbereiding van de nieuwe organisatie van het corps ingenieurs van de waterstaat., 1816-1817; 115; 1 omslag
    - TAKEN., II.
      - Droogmakerijen en verveningen.
        - De Zuidplas.
          - Algemeen.
            - Stukken ingekomen bij en minuten van stukken uitgegaan van hoofdingenieur A. Blanken Jzn. betreffende de Zuidplas., 1815-1821; 116-120; 2 omslagen en 3 pakken
              - 1815, 116; 1 omslag
              - 1816, 117
              - 1817, 118
              - 1818, 119
              - 1819-1821, 120; 1 omslag
          - Bijzonder.
            - Rapporten van hoofdingenieur A. Blanken Jzn., de hoofdingenieur van de droogmakerijen, J.A. Scholten, landmeter van Schieland en dijkgraaf en oogheemraden van Schieland, houdende plannen voor de droogmaking van de Zuidplas, klad, concept en afschriften; met rapporten van inspecteur-generaal J. Blanken Jzn., uit de jaren 1807-1808; afschriften., 1816-1820; 1816; 121; 1 pak
            - Notulen van de vergadering ter bespreking van de ontwerpplannen voor de droogmaking van de Zuidplas., 1821; 122; 1 katern
            - Bestekken voor het herstel van molens met bijkomende werken bij Zuid-Waddinxveen, Zevenhuizen en Kortenoord en voor de bouw van een watermolen met hellend scheprad met bijkomende werken bij Kortenoord, met concepten., 1816-1817; 123; 1 pak
            - Kwitanties wegens betalingen voor de werkzaamheden aan de molens, sluizen en boezemkaden, met bijlagen., 1816-1818; 124; 1 pak
            - Staten van waarnemingen van de waterstand in de Zuidplas en in de Hollandse IJssel bij Kortenoord en van de bemalingen van de molens bij Kortenoord, met aantekeningen van A. Blanken Jzn., 1818-1823; 125; 1 pak
        - Overige droogmakerijen.
          - Stukken ingekomen bij en minuten van stukken uitgegaan van hoofdingenieur A. Blanken Jzn. betreffende de inspectie van de droogmakerij van de polders van Nootdorp, Nieuweveen en Hogeveen, met kaart., 1819; 126; 1 stuk
          - Stukken ingekomen bij en minuten van stukken uitgegaan van hoofdingenieur A. Blanken Jzn. betreffende een plan van F.G. van Lynden van Hemmen, W.F. Roëll en O. Repelaar van Driel voor droogmaking van het Haarlemmermeer., 1819-1822; 127; 1 omslag
      - Dijken, kaden en dammen.
        - Stukken ingekomen bij en minuten van stukken uitgegaan van hoofdingenieur A. Blanken Jzn. betreffende onderhouds- en reparatiewerkzaamheden aan dijken en kaden, die onder beheer staan van diverse dijk- en polderbesturen en betreffende de algemene inspecties van zee- en rivierwaterkerende werken., 1815, 1818-1819; 128-130; 2 pakken en 1 omslag
          - 1815, 128; 1 omslag
          - 1818, 129
          - 1819, 130
      - Havens.
        - Rapporten van hoofdingenieur A. Blanken Jzn. aan N.N. betreffende een conflict tussen de burgemeesters van Brielle en de aannemers belast met het uitdiepen van de haven van Brielle over het storten van modder aan de buitenzuiden van de Westhavendijk, minuten; met tekening., 1814; 131; 1 omslag
        - Rapport van hoofdingenieur A. Blanken Jzn. aan de directeur-generaal van de waterstaat betreffende het uitdiepen van de haven van Vlaardingen en het maken van een nieuwe spuisluis, minuut; met tekening., 1814; 132; 2 stukken
      - Rivieren.
        - De Hollandse IJssel.
          - Rapporten van J. de Jong uit Thamen aan de Uithoorn en hoofdingenieur A. Blanken Jzn. betreffende plannen tot verbetering van het scheepvaartverkeer op de Amstel en de afsluiting en kanalisatie van de Hollandse IJssel, klad, concept en afschriften., 1817-1818; 133; 1 pak
            Zie ook inv.nr.
          - Stukken ingekomen bij en minuten van stukken uitgegaan van hoofdingenieur A. Blanken Jzn. betreffende ontwerpplannen tot verbetering van het scheepvaartverkeer op de Amstel en de afsluiting en kanalisatie van de Hollandse IJssel., 1816-1818; 134; 1 pak
        - De Linge.
          - Bestekken voor de aanleg en het onderhoud en beheer van het Kanaal van Steenenhoek met daarbij behorende werken en alle daarin gelegen bruggen, duikers en sluizen., 1818-1820; 135; 1 pak
          - Bestekken voor het onderhoud en beheer van de sluizen, overlaten en dijken, die behoren tot de Lingewerken., 1819-1821; 136; 1 omslag
      - Veren.
        - Stoombootveer Moerdijk - Willemsdorp.
          - Stukken ingekomen bij en minuten van stukken uitgegaan van hoofdingenieur A. Blanken Jzn. betreffende het uitdiepen van de haven van Willemsdorp en de bouw van enkele woningen bij het veeremplacement, met vijf tekeningen., 1821-1823; 137; 1 omslag
          - Rapporten van hoofdingenieur A. Blanken Jzn. aan de koning en de minister van waterstaat en publieke werken, houdende plannen tot verbetering van het veeremplacement teWillemsdorp, klad en concept; met bijlagen., 1822-1823; 138; 1 pak
          - Brieven ingekomen bij en minuten van brieven uitgegaan van hoofdingenieur A. Blanken Jzn. betreffende de stoomboot varende tussen Willemsdorp en Moerdijk., 1822-1823; 139; 1 omslag
          - Reglement voor de dienst van de stoomboot Willemsdorp-Moerdijk., 1822; 140; 1 stuk
          - Staten van de vertrek- en aankomsttijden van de stoomboot Willemsdorp-Moerdijk, opgemaakt door de machinist, met aantekeningen van A. Blanken Jzn. betreffende het functioneren van de stoomboot., 1822-1823; 1823; 141; 1 omslag
      - Wegen.
        - Algemeen.
          - Missiven van de directeur-generaal van de waterstaat aan hoofdingenieur A. Blanken Jzn. betreffende de nieuwe classificatie en een nieuwe regeling voor het onderhoud en beheer van alle grote wegen met de daarin gelegen bruggen en duikers., 1814, 1816-1821; 142; 1 omslag
          - Stukken ingekomen bij en minuten van stukken uitgegaan van hoofdingenieur A. Blanken Jzn. betreffende de kwaliteit van de steensoorten voor de aanleg en het onderhoud van wegen., 1814; 143; 1 omslag
        - Bijzonder.
          - Rekeningen van de ontvangen tolgelden over de jaren 1818-1822, opgemaakt door hoofdingenieur A. Blanken Jzn. en goedgekeurd door de Algemene Rekenkamer, met bijlagen., 1820-1823; 144-146; 3 pakken
            - Betreffende de weg Rotterdam-Dordrecht-Willemsdorp, 1819-1822, 144
            - Betreffende de Hoge Schielandse Zeedijk tussen Rotterdam en IJsselmonde, 1818-1822, 145
            - Betreffende de weg Delft-Maassluis, 1818-1822, 146
          - Stukken betreffende de bestrating van het wegvak tussen het veer te Katendrecht en het veer te Zwijndrecht, gelegen in de weg van Rotterdam naar Dordrecht., 1820; 147; 1 omslag
          - Rapport van de opzichter C.C. de Keyzer aan hoofdingenieur A. Blanken Jzn. betreffende het behouden van bomen langs de Dubbeldamseweg bij Dordrecht in verband met de aanleg van een aarden baan van Dordrecht naar Willemsdorp, met tekening., 1820; 148; 2 stukken
      - Zeewerken op Goeree-Overflakkee.
        - Staten van de dagelijkse waarnemingen van de waterstand in de haven van Goedereede, met waarnemingen van de weersomstandigheden, opgesteld door de opzichter., 1814-1823; 149-151; 3 pakken
          Zie voor de periode 1824-1830 inv.nrs. 495-496.
          - 1814-1816, 149
          - 1817-1819, 150
          - 1820-1823, 151
        - Missiven van hoofdingenieur A. Blanken Jzn. aan N.N. betreffende de bijdrage van het Rijk aan het onderhoud en het beheer van de haven van Goedereede, minuten., 1814; 152; 2 stukken
        - Stukken ingekomen bij en minuten van stukken uitgegaan van hoofdingenieur A. Blanken Jzn. betreffende vallen in de Oude Herkingse Zeedijk en de Oudelandse Zeedijk op Goeree-Overflakkee., 1814-1815; 153; 1 omslag
      - Overige werken.
        - De grachten van 's-Gravenhage.